# 股东取得固定收益处理

提问人：ZaZenLiekkas 时间：2017-07-22 20:33:44
1 、目标公司现有注册资本 200 万，某股份公司对目标公司先增资 2600 万，某股份公司持有目标公司93%股权，原目标公司股东持有7% 2、某股份公司将其持有的股权26%转让给原目标公司股东，原目标公司股东持股达到33%。同时约定原目标公司股东未来将获得该目标公司固定收益 1 亿（由某股份公司支付或者由目标公司支付），取得时会将33%股权无偿转让给某股份公司 3 、问题：该固定收益 1 亿元计入目标公司损益，还是计入目标公司权益，该案例合并成本是多少？！

回答人：chenyiwei
这样安排的目的是什么？各步骤之间是否为一揽子交易？如果是一揽子交易，是否为延期支付收购价款（ 1 亿元）的担保？ 建议对照目标公司的当前估值、支付该 1 亿元有无限制条件（例如是否不低于收购后目标公司 26 ％股权对应的盈利、是否以目标公司原股东持续在目标公司任职为条件等）等因素，合理确定该安排的性质，例如是属于或有对价还是职工薪酬，或者其他安排，据此作出恰当的会计处理。